臺灣臺北地方法院刑事判決　　　　　　　94年度簡上字第28號
　　上　訴　人
　　即　被　告　乙○○
上列上訴人即被告因違反勞動基準法案件，不服本院93年度簡字
第2924號，中華民國93年12月31日第一審簡易判決（聲請簡易判
決處刑案號：台灣台北地方法院檢察署93年度撤緩偵字217號）
提起上訴，本院合議庭第二審判決如下：
    主  文
上訴駁回。
乙○○緩刑貳年。
    事  實
一、乙○○係設於台北市○○路848之8號「喬洛美髮小舖」之負
    責人，基於逃避支付資遣費及預告工資之意圖，於雇主解僱
    勞工時，除依勞動基準法第18條規定，可免予給付資遣費外
    ，雇主應預告勞工及發給資遣費（雇主未預告勞工，仍應發
    給資遣費），竟於民國91年12月29日開除甲○○時，未依勞
    動基準法第17條第2款及勞動基準法施行細則第8條之規定於
    終止上開勞動契約30日內之法定期間發給甲○○資遣費及預
    告工資。
二、案經甲○○訴請台北市政府警察局大安分局報告台灣台北地
    方法院檢察署檢察官聲請簡易判決處刑。
    理  由
一、訊之被告乙○○對於前揭事實並不爭執，惟辯稱：美容業係
    承攬業，當場向客戶收費後就分給員工，並提出女子美容商
    業同業公會勞雇關係說明書以資佐證。經查：前揭事實，業
    據被告於偵查中以及本院時供述綦詳，經核與甲○○指述之
    情節相符，此外，並有甲○○91年1月至12月薪資表、台北
    市政府勞工局勞資爭議案件協調會議紀錄、本院台北簡易庭
    小額民事判決書、報紙廣告可資佐證；另被告雖辯稱其與甲
    ○○係雇傭關係等語，然此與被告所供稱甲○○領有底薪之
    情節以及薪資表所記載之情形並不相符，況且被告所提出之
    女子美容商業同業公會勞雇關係說明書，僅係一說帖，且與
    事實關係及本案並無關連，不足為被告有利之認定，是
    本件事證已臻明確，被告犯行堪予認定。
二、核被告所為，係違反勞動基準法第17條規定，應依同法第78
    條規定處罰。本院原審依被告在偵查中之其他現存證據，已
    足認定被告犯罪，乃依檢察官之聲請，不經通常審判程序，
    依刑事訴訟法第449條第1項前段、第3項、第454條第2項，
    勞動基準法第78條，刑法第11條前段、第42條第2項、罰金
    罰鍰提高標準條例第2條，現行法規所定貨幣單位折算新台
    幣條例第2條（該法條原審漏未引用，應予補充），逕以簡
    易判決處刑而判處被告罰金二萬元，且諭知如易服勞役，以
    三百元（即新台幣九百元）折算一日之折算標準，認事用法
    均無不當，量刑亦屬適切；被告以並未違反勞動基準法第17
    條等語為其上訴意旨，惟原審之認事用法均無不當，量刑經
    核亦屬適切，已如前述，被告猶執陳詞指摘原判決不當，難
    認有理由，應予駁回。又被告前未曾受有期徒刑以上刑之宣
    告等情，此有台灣高等法院被告全國前案紀錄表附卷可稽，
    其犯後頗具悔悟，其因一時失慮，偶罹刑典，諒經此偵審科
    刑宣告之教訓，當已足資促使其有所警惕而無再犯之虞，本
    院因認前所宣告之刑，以暫不執行為適當，爰依刑法第74條
    第1款之規定，併予宣告緩刑，以啟自新。
據上論斷，應依刑事訴訟法第455條之1第1項、第3項、第368條
，刑法第74條第1款，判決如主文。
本案經檢察官陳麗芬到庭執行職務。
中　　華　　民　　國　　94　　年　　5 　　月　　20　　日
             　　 刑事第二庭    審判長法　官　吳孟良
　　　　　　　　　　　　　　　　      法　官　劉秀君
                                　　　法　官　蘇嘉豐
以上正本證明與原本無異。
本件不得上訴。
                                      書記官  蘇靜紅
中　　華　　民　　國　　94　　年　　5 　　月　　20　　日
附錄本案論罪科刑所適用法條全文：
勞動基準法第十七條：
雇主依前條終止勞動契約者，應依左列規定發給勞工資遣費：
一、在同一雇主之事業單位繼續工作，每滿一年發給相當於一個
    月平均工資之資遣費。
二、依前款計算之剩餘月數，或工作未滿一年者，以比例計給之
    。未滿一個月者，以一個月計。
勞動基準法第七十八條：（罰則（四））
違反第十三條、第十七條、第二十六條、第五十條、第五十一條
或第五十五條第一項規定者，處三萬元以下罰金。
